【裁判字號】    88,訴,1354
【裁判日期】    890428
【裁判案由】    違反稅捐稽徵法等
【裁判全文】
臺灣臺北地方法院刑事判決              八十八年度訴字第一三五四號
    公  訴  人  臺灣臺北地方法院檢察署檢察官
    被      告  甲○○
右列被告因偽造文書等案件，經檢察官提起公訴（八十八年度偵字第一三０九七號）
，本院判決如左：
    主      文
甲○○納稅義務人以詐術逃漏稅捐，處有期徒刑陸月。
    事      實
甲○○原係設於台北市○○○路四號二樓台灣三聚工程股份有限公司（下稱三聚公司
）之負責人，乃係依法應納稅之義務人。明知乙○○於民國八十二年間並未在上址公
司或其所承攬之工地工作及支薪，竟在上址公司內，偽造自八十二年元月間起至同年
十二月間止，向其支領工資共新台幣（下同）柒拾玖萬肆仟伍佰元之工資表，且製成
各類所得扣繳暨免扣繳憑單，以詐術向財政部台北市國稅局提出申報，使之營業成本
增加，營利所得減少，以此方法逃漏營利事業所得稅，並致乙○○被課徵所得稅，足
以生損害於乙○○及稅捐稽徵機關對於稅捐稽徵之正確性。
案經乙○○訴由台灣彰化地方法院檢察署呈請台灣高等法院檢察署令准移送台灣台北
地方法院檢察署檢察官偵查起訴。
    理      由
一、訊據被告甲○○矢口否認有違反稅捐稽徵法及偽造文書之犯行，辯稱：「係以前
    承建彰化員林國宅時有一位叫張民俊之工地主任提供乙○○之資料給伊公司申報
    」云云。惟查，右揭事實，業據告訴人乙○○於訴狀中供述甚詳，核與證人即乙
    ○○之夫吳海泳所述情節相符，另證人鄭智蓉亦證稱：國稅局彰化分局有移送台
    北國稅局辦理等語，並有各類所得扣繳憑單在卷可稽，另被告聲請傳訊之證人張
    民俊、丙○○、陳秀惠、丁○○等於本院審理時亦均證稱：該公司發薪是經由工
    地轉發等情而已，而本件使之營業成本增加，營利所得減少均是針對有利於該公
    司之行為，被告身為負責人豈有不知之理，所辯顯為卸責之詞，無足憑信，犯行
    堪以認定。
二、核被告甲○○所為偽造工資表之行為及所為製作不實之各類所得扣繳暨免扣繳憑
    單並提出申報之行為，係犯刑法第二百十六條之行使第二百十五條業務文書罪，
    其偽造之低度行為為行使之高度行為所吸收不另論罪；再被告以行使偽造之刑法
    第二百十五條之文書之詐術為方法，向財政部台北市國稅局申報所得，用以逃漏
    營利事業所得稅，核其所為係犯稅捐稽徵法第四十七條第一款、第四十一條納稅
    義務人，以詐術逃漏稅捐罪；而被告所犯行使刑法第二百十五條文書罪與稅捐稽
    徵法第四十一條以詐術逃漏稅捐罪間有方法結果之牽連關係為牽連犯，應從一重
    論處詐術逃漏稅捐罪。爰審酌被告犯罪之動機、對社會之影響、犯罪後之態度等
    一切情狀，量處如主文所示之刑，以示懲儆。
據上論斷，應依刑事訴訟法第二百九十九條第一項前段、稅捐稽徵法第四十一條、刑
法第十一條前段、第五十五條後段、第二百十六條、第二百十五條、罰金罰鍰提高標
準條例第一條前段判決如主文。
本案經檢察官孫冀薇到庭執行職務
中      華      民      國      八十九      年     四     月   二十八   日
                                      臺灣臺北地方法院刑事第七庭
                                          法  官  范仁勳
右正本證明與原本無異。
如不服本判決，應於判決送達後十日內，向本院提出上訴狀。
                                          書記官  王黎輝
中      華      民      國      八十九      年     五     月     一     日
附錄本案論罪科刑法條全文：
稅捐稽徵法第四十一條：
納稅義務人以詐術或其他不正當方法逃漏稅者，處五年以下有期徒刑、拘或科或併科
一千元以下罰金。
刑法第二百十六條：
行使第二百十條至第二百十五條之文書者，依偽造、變造文書或登載不實事項或使登
載不實事項之規定處斷。
刑法第二百十五條：
從事業務之人，明知為不實之事項，而登載於其業務上作成之文書，足以生損害於公
眾或他人者，處三年以下有期徒刑、拘役或五百元以下罰金。


司法院資訊處製作；財團法人民間司法改革基金會備份。
